【裁判字號】    97,聲,3223
【裁判日期】    971105
【裁判案由】    聲明異議
【裁判全文】
臺灣桃園地方法院刑事裁定              97年度聲字第3223號
聲明異議人
即 受刑 人  甲○○
                    0樓
上列受刑人因違反電子遊戲場業管理條例等案件，對於檢察官之
指揮執行命令（臺灣桃園地方法院檢察署97年度執未字第8255之
1號執行指揮書）聲明異議，本院裁定如下：
    主  文
異議駁回。
    理  由
一、本件聲明異議意旨略以：受刑人原在臺灣桃園監獄執行有期
    徒刑1 年3 月又15日，而本院於民國97年7 月31日寄送裁定
    書1 份予受刑人，裁定減為定應執行刑1 年2 月，惟受刑人
    自96年7 月12日入監執行，刑期至97年9 月10日屆滿，而後
    續執行指揮書之刑期起算日為97年10月25日，明顯未接上執
    行，檢察官竟未釋放受刑人，並於97年9 月19日寄達變更執
    行指揮書，受刑人拒領後，又於同年10月8 日借提受刑人至
    地檢署強制執行，然接續執行之執行指揮書既未及在9 月11
    日前更正，刑期期滿，自應釋放，且受刑人之母親於97年9
    月24日過世，同年10月11日出殯，若受刑人本應遭到釋放，
    卻受此不平等待遇，情何以堪，為此依法提出聲明異議等語
    。
二、按受刑人或其法定代理人或配偶以檢察官執行之指揮為不當
    者，得向諭知該裁判之法院聲明異議，刑事訴訟法第484 條
    定有明文。而所稱「檢察官執行之指揮不當」，固應包括執
    行之指揮違法及執行方法不當等情形在內（最高法院95年度
    台抗字第494 號裁定參照）。
三、經查：
  (一)受刑人前因違反電子遊戲場管理條例案件，先後經如附表所
    示之法院判處罪刑確定，並由臺灣桃園地方法院檢察署檢察
    官指揮執行在案（詳見附表備註欄），嗣因被告所犯如附表
    所示各罪合於數罪併罰之要件，乃由臺灣桃園地方法院檢察
    署檢察官聲請本院裁定定其應執行之刑，經本院於97年7 月
    31日以97年度聲字第2206號裁定就附表所示之罪定應執行有
    期徒刑1 年2 月，如易科罰金，以銀元300 元即新臺幣900
    元折算1 日，於同年9 月12日確定。又受刑人另因犯幫助詐
    欺罪，經本院於97年4 月24日以97年度桃簡字第852 號判決
    判處有期徒刑3 月，如易科罰金，以新臺幣1,000 元折算1
    日，於97年5 月19日確定後，由臺灣桃園地方法院檢察署檢
    察官指揮接續在97年度執未字第3273號指揮書後執行（97年
    度執未字第8255號執行指揮書，刑期起算日：97年10月25日
    。執行期滿日：98年1 月24日），此據本院調取臺灣桃園地
    方法院檢察署97年度執更字第1271號、97年度執字第8255號
    執行卷宗核閱無誤。
  (二)按執行裁判由為裁判法院之檢察官指揮之；又指揮執行，應
    以指揮書附具裁判書或筆錄之繕本或節本為之，分別為刑事
    訴訟法第457 條第1 項前段、第458 條所明定，是檢察官自
    有權製作執行指揮書，從而如執行指揮書內容有變動或其他
    不當之情形，自可註銷，另以適當之執行指揮書執行之，此
    觀之上開規定自不待言。又執行指揮書若經註銷，改以另一
    製作執行指揮書執行，則原有執行指揮書即失其效力，應改
    由新執行指揮書執行之。本案臺灣桃園地方法院檢察署檢察
    官於本院97年度聲字第2967號定應執行刑裁定於97年9 月12
    日確定後，即於同年月15日以97年度執更未字第1271號執行
    指揮書執行如附表所示之4 罪所定之有期徒刑1 年2 月，並
    註銷原96年度執減助未字第85號、96年度執未字第12393 號
    、12043 號及97年度執未字第3273號執行指揮書，刑期自96
    年10月4 日起算，羈押自96年7 月12日至96年10月3 日止計
    84日折抵刑期，執行期滿日為97年9 月10日，另因受刑人尚
    有前述本院判決確定之幫助詐欺罪所處之有期徒刑3 月應予
    執行，乃於97年9 月16日以97年度執未字第8255之1 號執行
    指揮書接續在97年度執更未字第1271號指揮書後執行，並註
    銷原97年度執未字第8255號執行指揮書，刑期自97年9 月11
    日起算，執行期滿日為97年12月10日，並無不當。況受刑人
    所犯如附表所示之4 罪，因合於數罪併罰之要件，經檢察官
    聲請本院裁定定其應執行之刑，併合處罰後之刑期較原判決
    宣告之刑期減少1 月又15日，則檢察官於本院97年度聲字第
    2206號裁定確定後，自應依法執行，且受刑人所犯幫助詐欺
    罪本即接續在附表所示4 罪後予以執行，則檢察官註銷97年
    度執未字第8255號執行指揮書，另行換發97年度執未字第82
    55號之1 執行指揮書，亦無何違誤之處，乃受刑人於97年9
    月19日對於前開97年度執更未字第1271號、97年執未字第82
    55號之1 執行指揮書時，所應執行刑期尚未屆滿（接續執行
    之刑期至97年12月10日期滿），竟僅願收受97年度執更未字
    第1271號執行指揮書，拒不簽收97年度執未字第8255號之1
    號執行指揮書，並執97年度執更未字第1271號執行指揮書所
    載執行期滿日為97年9 月10日為由，主張應將受刑人釋放，
    尚難認為有據。
  (三)綜上所述，本件檢察官執行之指揮，核無不合。異議人執前
    開情詞，提起異議，為無理由，應予駁回。
據上論斷，依刑事訴訟法第486條，裁定如主文。
中    華    民    國    97    年    11    月    5     日
                    刑事第十二庭    法  官   許雅婷
以上正本證明與原本無異。
如不服本裁定，應於裁定送達後5日內向本院提出抗告狀。
                                     書記官  吳玉蘭
中    華    民    國    97    年    11    月    5     日
附表：
┌────┬──────────┬──────────┬──────────┬──────────┐
│編號    │         1          │         2          │          3         │          4         │
├────┼──────────┼──────────┼──────────┼──────────┤
│罪名    │電子遊戲場業管理條例│電子遊戲場業管理條例│電子遊戲場業管理條例│電子遊戲場業管理條例│
├────┼──────────┼──────────┼──────────┼──────────┤
│宣告刑  │有期徒刑3 月，減為有│有期徒刑10月，減為有│有期徒刑1 年，減為有│有期徒刑6 月，減為有│
│        │期徒刑1 月15日      │期徒刑5 月          │期徒刑6 月          │期徒刑3 月          │
├────┼──────────┼──────────┼──────────┼──────────┤
│犯罪日期│95年7 月24日起至95年│95年1 月間起至95年6 │95年8 月3 日起至95│95年7 月1 日起至95年│
│        │9 月13日止          │月17日止            │  年12月7 日止      │9 月14日止          │
│        │                    │                    │95年9 月20日起至95│                    │
│        │                    │                    │  年10月11日止      │                    │
├────┼──────────┼──────────┼──────────┼──────────┤
│偵查（自│臺灣新竹地方法院檢察│臺灣桃園地方法院檢察│臺灣桃園地方法院檢察│臺灣桃園地方法院檢察│
│訴）機關│署95年度偵字第5034號│署95年度偵字第3025號│署95年度偵字第18017 │署96年度偵字第25364 │
│年度及案│等                  │等                  │號等                │號等                │
│號      │                    │                    │                    │                    │
├─┬──┼──────────┼──────────┼──────────┼──────────┤
│最│法院│臺灣新竹地方法院    │臺灣桃園地方法院    │臺灣桃園地方法院    │臺灣桃園地方法院    │
│後├──┼──────────┼──────────┼──────────┼──────────┤
│事│案號│96年度竹簡字第243號 │95年度簡上字第458號 │96年度易緝字第71號  │96年度桃簡字第2876號│
│實├──┼──────────┼──────────┼──────────┼──────────┤
│審│判決│96年3 月30日        │96年9 月12日        │96年9 月19日        │96年12月31日        │
│  │日期│                    │                    │                    │                    │
├─┼──┼──────────┼──────────┼──────────┼──────────┤
│確│法院│臺灣新竹地方法院    │臺灣桃園地方法院    │臺灣桃園地方法院    │臺灣桃園地方法院    │
│定├──┼──────────┼──────────┼──────────┼──────────┤
│判│案號│96年度竹簡字第243號 │95年度簡上字第458號 │96年度易緝字第71號  │96年度桃簡字第2876號│
│決├──┼──────────┼──────────┼──────────┼──────────┤
│  │確定│96年5 月17日        │96年10月15日        │96年10月22日        │97年2 月12日        │
│  │日期│                    │                    │                    │                    │
├─┴──┼──────────┼──────────┼──────────┼──────────┤
│備    註│臺灣桃園地方法院檢察│臺灣桃園地方法院檢察│臺灣桃園地方法院檢察│臺灣桃園地方法院檢察│
│        │署96年度執減助字第85│署96年度執字第12393 │署96年度執字第12043 │署97年度執字第3273號│
│        │號執行              │號執行              │號執行              │執行                │
│        │刑期起算日：96年10月│刑期起算日：97年2月2│刑期起算日：96年11  │刑期起算日：97年7月2│
│        │4日                 │5日                 │月19日              │5日                 │
│        │執行期滿日：96年11月│執行期滿日：97年7 月│執行期滿日：97年2 月│執行期滿日：96年10月│
│        │18日                │24日                │24日（羈押及折抵日數│24日                │
│        │                    │                    │：羈押自96年7 月12日│                    │
│        │                    │                    │至96年10月3 日止計84│                    │
│        │                    │                    │日折抵刑期）        │                    │
└────┴──────────┴──────────┴──────────┴──────────┘


司法院資訊處製作；財團法人民間司法改革基金會備份。
